臺灣高等法院刑事判決　　　　　　　　96年度上訴字第1844號
上　訴　人
即　被　告　甲○○
　　　　　　　　　　　樓
選任辯護人　鍾永盛律師
　　　　　　吳偉豪律師
上列上訴人因洗錢防制法等案件，不服臺灣板橋地方法院95年度
訴字第509號，中華民國96年3月20日第一審判決（起訴案號：臺
灣板橋地方法院檢察署95年度偵字第1810號），提起上訴，本院
判決如下：
    主  文
上訴駁回。
    事  實
一、甲○○能預見提供自己帳戶予他人使用，足供詐欺取財之行
    為人誆使被害人匯入金錢後逕為提領之，致犯罪偵查機關無
    法藉由所使用帳戶追查真正之詐欺行為人，而幫助連續詐欺
    犯罪，且此等結果之發生亦不違反其本意，竟於民國93年10
    月11日，在臺北市○○○路，將如附表所示之金融機構帳戶
    存摺、提款卡及密碼，交與不詳姓名、年籍之成年男子，供
    詐欺集團作為存、提、匯款所用，而以此方式幫助該等人所
    組成之詐欺集團作為詐欺犯罪之用。嗣該詐欺集團成員基於
    意圖為自己不法所有之概括犯意，連續為下列之詐欺行為：
(一)、於95年10月15日14時25分許，先由該詐欺集團成員以電話簡
    訊向丙○○佯稱其所有之現金卡在某自動提款機預借現金，
    如有疑問請電詢金融卡管制中心0809─055175，丙○○接獲
    前開簡訊後，依簡訊內容指示撥打前開電話，再由該詐騙集
    團不詳姓名年籍之成員對丙○○佯稱應立刻至附近提款機查
    詢餘額，使丙○○不疑有他，而依其指示操作提款機，致陷
    於錯誤而將帳戶內之金額新臺幣（下同）45,728元轉帳匯款
    至甲○○所申設之附表編號1 之郵局帳戶內，隨即遭人提領
    一空，丙○○於轉帳結束取得交易明細表後，發現存款餘額
    減少，始知受騙，而報警處理。
(二)、復於95年10月23日14時許，先由該詐欺集團成員以電話簡訊
    向乙○○佯稱其至臺北市新光三越百貨公司刷卡消費，如有
    疑問請電詢信用卡客服中心00-00000000 ，乙○○接獲前開
    簡訊後，依簡訊內容指示撥打前開電話，再由該詐騙集團不
    詳姓名年籍之成員對乙○○佯稱應立刻至附近提款機變更信
    用卡內碼，使乙○○不疑有他，而依其指示操作提款機，致
    陷於錯誤，而接續將郵局等金融機構之提款卡內之金額總計
    10,250元轉帳匯款至甲○○所申設之附表編號2 之合作金庫
    帳戶內，隨即遭人提領一空，乙○○於轉帳結束取得交易明
    細表後，發現存款餘額減少，始知受騙，而報警處理。
(三)、嗣於93年11月8 日12時許，甲○○至位於臺北縣新莊市○○
    路320 號之中國信託商業銀行新莊分行欲辦理所申設之附表
    編號3 之帳戶掛失停用手續時，為該行行員報警處理。
二、案經臺北市政府警察局中正第一分局報請臺灣臺北地方法院
    檢察署呈請臺灣高等法院檢察署檢察長令轉臺灣板橋地方法
    院檢察署檢察官偵查後起訴暨臺北縣政府警察局樹林分局報
    請臺灣板橋地方法院檢察署檢察官偵查後移送併辦。
    理  由
一、按刑事訴訟法第159 條第1 項雖規定，被告以外之人於審判
    　外之言詞或書面陳述，除法律有規定外，不得作為證據。
    惟同法第159 條之5 第1 、2 項已規定，經當事人於審判程
    序同意作為證據，法院審酌該言詞陳述或書面陳述作成時之
    情況，認為適當者，亦得為證據。當事人、代理人或辯護人
    於法院調查證據時，知有第159 條第1 項不得為證據之情形
    ，而未於言詞辯論終結前聲明異議者，視為有前項之同意（
    指同條第1 項之同意作為證據），此乃第159 條第1 項所容
    許，得作為證據之例外規定之一。經查，本案被告甲○○及
    檢察官、辯護人於言詞辯論終結前，均未就所調查之證據主
    張有刑事訴訟法第159 條第1 項不得為證據之情形，是本案
    經調查之證據均有證據能力，合先敘明。
二、訊據被告甲○○矢口否認有何幫助詐欺之犯行，辯稱：伊於
    93年10月11日至臺北市找工作時，於騎乘機車時，將內裝有
    附表所示之帳戶存摺及提款卡之小包包放在腳踏板上，行經
    臺北市○○○路時不慎掉落遺失，而且剛好皮包內之記事本
    有記載金融卡密碼，所以才會遭詐騙集團氧去使用，當時伊
    以為帳戶內沒有錢，所以沒有去報警及掛失，伊並不知道後
    來會被詐騙集團利用伊遺失之附表所示帳戶去詐欺他人財物
    云云。惟查：
(一)、附表編號1 所示郵局帳戶，係被告於93年10月13日申請補發
    存摺，附表編號2 、3 所示合作金庫及中國信託商業銀行帳
    戶係被告於93年10月13日所申設之事實，業經被告於本院審
    理時自白不諱，並有中華郵政股份有限公司臺北郵局95年6
    月14日北營字第09509023 98 號函、中國信託商業銀行95年
    4 月24日中信銀集中作業字第958132203495號函暨檢附之開
    戶資料、合作金庫樹林分行93年11月3 日合林樹林字第0930
    005326號函暨檢附之開戶資料、及中華郵政股份有限公司儲
    匯處93年11月5 日儲字第1745號函檢附之客戶基本資料各1
    份在卷可稽（見臺灣臺北地方法院檢察署94年度偵字第1671
    0 號偵查卷第25頁、第26頁、臺灣板橋地方法院檢察署95年
    度偵字第4027號偵查卷第16頁、第17頁、本院刑事卷）。
(二)、被害人丙○○、乙○○受有前揭訛詐，遂將前揭款項匯至被
    告於上開郵局所申設之存款帳戶內，再由前揭犯罪集團成員
    提領一空之事實，業據被害人丙○○、乙○○於警詢中指述
    綦詳，且有被害人乙○○所提出之中華郵政公司自動櫃員機
    交易明細表3 份、中華郵政股份有限公司儲匯處93年11月5
    日儲字第1745號函檢附之客戶歷史交易清單、合作金庫樹林
    分行93年11月3 日合林樹林字第0930005326號函檢附之客戶
    當月份交易資料查詢單各1 份在卷可稽（見上開94年度偵字
    第16710 號偵查卷第27頁、95年度偵字第4027號偵查卷第18
    頁）。職是，足見前揭犯罪集團成員係以前述之訛詐方式，
    詐騙被害人，使被害人誤信為真而匯款受害，前揭犯罪集團
    成員再全數提領帳戶內之款項，渠等所為自應成立刑法第33
    9 條第1 項之連續詐欺取財罪。
(三)、被告於93年11月8 日警詢中辯稱：「（你存款簿及提款卡於
    何時遺失？）93年10月15日至20日期間遺失，在臺北市○○○路遺失。」、「（為何沒有報案？）因為我忘記皮包內有
    中國信託銀行存款簿及提款卡，所以才沒有報案。」等語（
    見本院刑事卷）。於94年4 月8 日警詢中辯稱：「（你有無
    於臺北郵局申請00 000000000000 號帳戶？）我有申請，是
    要作儲蓄使用，存款簿及提款卡已於93年10月中旬騎乘機車
    ，於返家途中發現置於腳踏板的行李袋不見，現在剩下印章
    。」等語（見上開95年度偵字第4027號偵查卷第3 頁）。於
    94年8 月13日警詢中辯稱：「因為我工作需要，及順便存錢
    用，因此才前往銀行開戶。」、「因為當時外出找工作，不
    慎將中國信託、北門郵局、合作金庫樹林分行存款簿及金融
    卡、皮夾、新臺幣約2 千元（在電話簿內寫金融卡密碼）遺
    失。」、「（當時為何不報案？）當時工作繁忙。」、「（
    當時你從事何工作？）從事針織廠工作。」等語（見上開95
    年度偵字第4027號偵查卷第13頁）。於偵查中辯稱：「（北
    門郵局帳戶在那裡遺失的？）在臺北忠孝西路那一段，我發
    現時是在回家的路上，大概是板橋附近。」、「確實遺失的
    時間？）93年10月11日左右。」、「我騎機車，包包放在腳
    踏板。」、「包包整個掉了。包包小小的。」、「．．．我
    是當天去應徵工作。」、「（包包為何放在腳踏板？）因為
    置物箱裡面放安全帽。」、「我有隨身攜帶存摺的習慣。」
    等語（見上開94年度偵字第16710 號偵查卷第39頁、第40頁
    ）。於原審審理中辯稱：「（如你所辯，如你的存摺是遺失
    ，為何在93年10月間遺失郵局以及合作金庫、中國信託帳戶
    後，不立刻去做掛失止付或補發存摺之動作？）我發現存摺
    遺失後，我有回去忠孝西路找，但因為裡面沒有錢，所以就
    沒有去申請掛失、補發存摺。」、「（你為何會去申請合作
    金庫的帳戶存摺？）那時候我去找工作，怕有需要，我有找
    到工作，至於我找工作的地方我忘記了，但公司沒有說一定
    要合作金庫的存摺，我是先去辦存摺的申請開戶，申請之後
    再去找工作，我是去臺北市○○○路找工作，要回樹林的時
    候，放在機車的腳踏板遺失的。」、「那3 本是同時遺失，
    我會去申請是有需要，因為公司都是要撥薪水，所以我先去
    預備辦妥。」、「（被害人的款項匯入你的帳戶後，都是當
    天就被以金融卡提款領走，如果不是你提供密碼給他人，為
    何他人會用提款卡領錢？）我的記憶力很差，所以我會把提
    款卡的密碼以及存摺密碼寫在電話簿裡面，我出去找工作，
    就把那3 本存摺和電話簿一起帶出去，我應徵工作要回樹林
    時，把它放在機車腳踏板上，用一個黑色手拿包裝著，後來
    整個都遺失。」、「（你93年10月多去找工作那一天，為何
    有必要將存摺、提款卡和密碼全部帶出去？）我提款卡都一
    起帶出去，我當時沒有想那麼多，我父母叫我自己保管，所
    以我就全部帶出去。」等語（見本院96年3月6日審判筆錄）
    。就93年10月11日申請補發附表編號1 郵局存摺或申設附表
    編號2、3帳戶之原因究係因為應徵工作之需，或儲蓄之用？
    遺失後為何不立即掛失之原因，供詞反覆不一，且前後矛盾
    ，可見其虛。又如僅係應徵工作，何需同時申請附表之金融
    機構存摺、提款卡，以預備供薪資匯款使用？此不符常情。
    再者，被告不將小包包放入機車置物箱內，卻放在腳踏板上
    ，亦有違常情。又被告既然即將於93年12月8 日入伍服役，
    有因應徵工作而急需申請3 本存摺之必要？何況金融機構存
    摺、提款卡及密碼等專有物品如落入不明人士手中，極易被
    利用為與財產有關之犯罪工具，此亦為吾人依一般生活認知
    所易於體察之常識，被告若確係遺失，為何不立即掛失，而
    遲至93年11月8 日才至中國信託商業銀行新莊分行掛失？又
    被告既然因為應徵工作之急需，所以才於同日申請附表所示
    之存摺及提款卡，則於遺失後理應立即申請掛失補發，方符
    常理，為何捨此不為，反於93年11月8 日至中國信託商業銀
    行新莊分行申請掛失停用？何況詐騙集團成員若未經帳戶之
    申請人之同意，其豈會任意將金錢匯入他人帳戶，而遭帳戶
    之申請人掛失止付，致無法取得詐騙之金錢，而徒勞無功？
    故被告上開所辯，顯係事後卸責之詞，委不可採，顯然係被
    告提供附表所示之帳戶存摺、提款卡及密碼予他人使用無訛
    。
(四)、犯罪集團或不法份子為掩飾其不法獲利行徑，避免執法人員
    之追究處罰，經常誘使一般民眾提供金融機構帳戶存摺等資
    料，渠等再以此帳戶供作對外詐騙或其他各種財產犯罪之不
    法用途使用，業經電視新聞及報章雜誌等大眾傳播媒體多所
    報導，政府亦極力宣導，期使民眾注意防範，則一般人本於
    生活經驗及認識，在客觀上當可預見完全不相識或不甚熟識
    之人要求提供金融機構存款帳戶之存摺、提款卡連同提款密
    碼等資料供其使用之行徑，往往與利用該帳戶進行詐騙或其
    他財產犯罪有密切關連，而被告於行為時業已成年，並非年
    幼無知或與社會隔絕而無常識之人，依其智識能力與社會生
    活經驗，對於將自己申設之存款帳戶之存摺、提款卡連同提
    款密碼等資料交予於不甚相識之人，該帳戶將有可能被利用
    作為實行財產犯罪之工具乙事，自應有所預見為是。
(五)、辯護人辯稱被告若將帳戶提供他人使用，即不會於入伍服役
    時將薪資匯入附表編號1 之郵局帳戶內等語，經查，被告於
    本院審理中辯稱：「（93年12月8 日你入伍後沒幾天，輔導
    長向你要郵局的帳戶存摺，是要存摺影本做何用？）他本來
    是要我提供郵局存摺影本，說要匯入薪水。」、「（你何時
    知道你的郵局存摺不見？）93年10月多，在忠孝西路遺失，
    當天我就知道存摺遺失。」、「（當輔導長向你要郵局存摺
    影本時，而且他有跟你說這是要匯入薪水用的，你如何回答
    ？）我當時就有說我的存摺已經不見，而且是警示帳戶，所
    以沒有辦法提供存摺影本。」、「（當時輔導長如何回答？
    ）他說請我拿身分證出來，他會幫我去查郵局帳戶。」、「
    （你何時知道郵局帳戶已經是警示帳戶？）我跟我爸爸去郵
    局領軍隊的薪水時才知道是警示帳戶，那是94年1 月多的時
    候。」、「（93年12月8 日你入伍後沒幾天，輔導長要你提
    供郵局存摺影本，以作為軍隊薪餉匯入之用，而你回答輔導
    長你的郵局存摺已經遺失，且已經被列為警示帳戶，輔導長
    聽了之後，還表示那他會自己去查詢你的帳戶，則你或輔導
    長為何不會害怕軍隊的薪餉匯入上開郵局帳戶後，會被他人
    領走？或因為是警示帳戶而領不出來？）我那時候就是（停
    頓一陣子作思考），那時候輔導長說要幫我查，我也不知道
    他把薪水匯進去。」、「（如果你真的有提供身分證正本供
    輔導長向郵局行文查詢，則郵局函覆該帳戶是遭凍結之警示
    戶，部隊為何會將薪水匯入該凍結的帳戶內，是否該帳戶的
    存摺影本是你提供的，所以部隊不知道上開帳戶是遭凍結之
    警示戶，而將軍隊薪水匯入？）我沒有直接提供存摺影本，
    確實是拿身分證供輔導長向郵局查詢。」等語（見原審96年
    3月6日審判筆錄）。被告究竟係何時知道附表編號1 之郵局
    帳戶被列為警示戶，供詞前後不一。何況若被告有表明該帳
    戶係警示戶，部隊豈會再將薪資匯入被告之郵局帳戶內？又
    部隊若有以被告提供之身分證向郵局查詢被告之帳戶的話，
    則郵局必定會告知被告服役之部隊該帳戶係警示戶，部隊斷
    無再將薪資匯入被告之郵局帳戶內之理。再者，被告雖然因
    為原來之郵局存摺找不到而申請補發，但事後有可能已經找
    到，或者被告尚留存原存摺之影本，因誤認為部隊之薪水匯
    入上開警示戶內，其本人仍可領款，所以提供存摺影本供部
    隊匯入薪水之用，故被告辯稱並未提供附表編號1 之郵局帳
    戶供部隊作為匯入薪資之用，亦屬卸責之詞，委不可採。自
    無法僅憑被告於入伍服役之薪資曾匯入附表編號1 之郵局帳
    戶內，而部隊無法提供被告於入伍時曾繳交附表編號1 之郵
    局帳戶存摺影本，即認被告並未將帳戶提供他人使用。
(六)、綜上所述，被告主觀上應有預見姓名、年籍均不詳之成年人
    收受其附表所示之存款帳戶存摺、提款卡連同提款密碼等資
    料，可能係預計充作上述不法用途甚明，被告主觀上既有所
    預見，竟仍將附表所示之存款帳戶存摺、提款卡連同提款密
    碼等資料交給不詳姓名、年籍之成年人使用，容任幫助前揭
    遭詐欺結果之發生，被告主觀上應具幫助詐欺取財之間接故
    意，其理甚屬灼然。從而，被告主觀上既具有幫助詐欺取財
    之間接故意，且客觀上確有提供附表所示存款帳戶存摺、提
    款卡連同提款密碼等資料之幫助行為，其辯稱並無幫助詐欺
    之犯意云云，自無足取，是以本件事證已臻明確，被告之犯
    行應堪認定。
三、按行為後法律有變更者，適用行為時之法律。但行為後之法
    律有利於行為人者，適用最有利於行為人之法律，刑法第2
    條第一項定有明文（刑法第2 條係規範行為後法律變更所生
    新舊法律比較適用之準據法，是刑法第2 條本身雖經修正，
    但該條文既屬適用法律之準據法，本身尚無比較新舊法之問
    題，應逕適用裁判時之刑法第2 條規定以決定適用之刑罰法
    律）。又比較時應就罪刑有關之共犯、未遂犯、想像競合犯
    、牽連犯、連續犯、結合犯，以及累犯加重、自首減輕暨其
    他法定加減（如身分加減）與加減例等一切規定，綜其全部
    罪刑之結果而為比較。再從刑附屬於主刑，除法律有特別規
    定者外，依主刑所適用之法律（最高法院95年第8 次刑事庭
    會議決議參照）。查被告行為後，刑法業於94年2 月2 日修
    正公布，並自95年7 月1 日起生效施行，茲就比較情形分述
    如下：
(一)、刑法第339 條第1 項之詐欺取財罪雖未修正，然刑法第33條
    條第5 款有關罰金之最低數額部分，刑法分則編各罪所定罰
    金之貨幣單位原為銀元，修正前刑法第33條第5 款規定：「
    罰金：（銀元）1 元以上」，而銀元與新臺幣間之折算，依
    現行法規所定貨幣單位折算新臺幣條例規定，以銀元1 元折
    算新臺幣3 元；修正後刑法第33條第5 款則規定：「罰金：
    新臺幣1 千元以上，以百元計算之」；經比較修正前、後之
    規定，修正後刑法第33條第5 款所定罰金之最低數額，較之
    修正前提高，自以修正前刑法第33條第5 款規定有利於被告
    。
(二)、刑法第30條關於幫助犯之部分雖已修正施行，然修正前刑法
    第30條係規定：「幫助他人實行犯罪行為者，為幫助犯。雖
    他人不知幫助之情者，亦同。幫助犯之處罰，得按正犯之刑
    減輕之。」，而修正後之刑法第30條則規定：「幫助他人犯
    罪者，為從犯。雖他人不知幫助之情者，亦同。從犯之處罰
    ，得按正犯之刑減輕之。」，主要係用語上之修正，關於刑
    罰加重之規定並無變更，自不生新舊法比較之問題。
(三)、刑法第56條連續犯之規定，業於94年1 月7 日修正公布刪除
    ，並於95年7 月1 日施行，則被告幫助詐欺集團多次詐欺之
    行為，因行為後新法業已刪除連續犯之規定，此刪除雖非犯
    罪構成要件之變更，但顯已影響行為人刑罰之法律效果，自
    屬法律有變更，經比較新、舊法結果，仍應適用較有利於被
    告之行為時法律即舊法論以連續犯。
(四)、又刑法第41條易科罰金折算標準部分，查修正前刑法第41條
    第1項前段規定：「犯最重本刑為5年以下有期徒刑之刑之罪
    ，而受6 個月以下有期徒刑或拘役之宣告，因身體、教育、
    職業、家庭之關係或其他正當理由，執行顯有困難者，得以
    1元以上3元以下折算1 日，易科罰金」；而刑法修正施行前
    之易科罰金折算標準，修正前罰金罰鍰提高標準條例第2 條
    前段規定（95年5 月17日修正刪除，95年7月1日施行），就
    其原定數額提高為1百倍折算1日，則刑法修正施行前易科罰
    金折算標準，應以銀元3百元（即新臺幣9百元）折算1 日；
    而修正後刑法第41條第1項前段規定：「犯最重本刑為5年以
    下有期徒刑以下之罪，而受6 個月以下有期徒刑或拘役之宣
    告者，得以新臺幣1千元、2千元或2千元折算1日，易科罰金
    」，以修正前之規定，較有利於被告。
(五)、綜合上述各條文修正前後之比較後，修正後之刑法及刑法施
    行法等相關法律規定並未對被告更為有利，揆諸前揭刑法第
    2 條第1 項前段規定，即應適用修正前之刑法相關規定及罰
    金罰鍰提高標準條例等規定。
四、按刑法上之幫助犯，係對於犯罪與正犯有共同之認識，而以
    幫助之意思，對於正犯資以助力，而未參與實施犯罪之行為
    者而言（最高法院88年度臺上字第1270號判決要旨參照）。
    如未參與實施犯罪構成要件之行為，且係出於幫助之意思提
    供助力，即屬幫助犯，而非共同正犯。查被告將其所有之上
    揭帳戶存摺、金融卡及提款密碼交付予不詳姓名年籍之成年
    人，使犯罪集團成員用以詐騙被害人匯入金錢，顯係基於幫
    助該成年人用以詐騙他人財物之犯意，而未參與前開詐欺取
    財犯行之構成要件行為。按連續幫助與幫助連續為不同之犯
    罪態樣，如基於概括犯意，多次幫助他人犯罪，為連續幫助
    ，該幫助者有多次犯罪行為；如以一幫助行為，幫助他人連
    續犯罪，則為幫助連續，就幫助犯而言，僅有一次犯罪行為
    。被告基於幫助之故意，交付附表所示之帳戶存摺、提款卡
    、及密碼予不詳姓名、年籍之成年男子，作為犯罪集團成員
    詐欺取財之用，而該犯罪集團成員雖連續向丙○○、乙○○
    詐欺取財，惟被告僅有一次交付帳戶存摺、提款卡及密碼之
    行為，為一幫助行為。是原審核被告所為，係犯刑法第30條
    第1項前段、第339條第1 項之幫助詐欺取財罪。又被告所幫
    助之詐欺集團對各該被害人先後實施多次詐欺取財犯行，時
    間緊接，手法相同，所犯為構成要件相同之罪名，顯有概括
    之犯意，為連續犯，應依修正前連續犯之規定論以一罪；而
    幫助犯之刑事責任從屬於正犯，正犯屬連續犯者，幫助犯之
    刑責，亦應從連續犯之規定，以幫助連續詐欺取財罪處斷。
    又刑法上之常業犯（現已刪除），係以同一犯罪行為之意思
    反覆為之而成立，是行為人須有反覆從事某種行為之主觀意
    思，並以該項行為之所得供作日常生活給養所須之客觀事實
    表現。依卷內現存事證，僅足證明被告所有之上開帳戶為警
    查獲遭人利用於上述時間，對被害人丙○○、乙○○實施上
    開詐欺行為，且該不詳姓名者雖利用被告帳戶詐欺財物，惟
    其人既未緝獲，又查無其他證據足以界定該不詳姓名者之詐
    騙行為，係恃此維生之詐騙常業犯，即應從有利被告之認定
    ，是本案應屬一般詐欺罪之範疇，而非常業詐欺罪，自難以
    此論被告因犯常業詐欺罪而屬於洗錢防制法第9條第1項之犯
    罪，是起訴書認被告涉犯刑法第30條第1項、洗錢防治法第9
    條第1 項之幫助洗錢罪部分，尚屬無據，惟其社會基礎事實
    相同，且業經檢察官當庭更正起訴法條，附此敘明。聲請意
    旨雖未就移送併辦即交付附表編號2 所示帳戶部分（95年度
    偵字第4027號）及交付附表編號3 所示帳戶之犯罪事實起訴
    ，惟檢察官就犯罪事實一部起訴者，其效力及於全部，本院
    自得併予審理。又被告係基於幫助之犯意而為非屬詐欺取財
    犯行之構成要件行為，為幫助犯，應逕依裁判時之刑法第30
    條第2 項規定，按正犯之刑減輕之。爰審酌被告明知使用他
    人帳戶以詐欺之情形猖獗，仍提供上揭帳戶予詐騙罪犯使用
    ，助長詐騙財產犯罪之風氣，增加被害人尋求救濟之困難，
    並擾亂金融交易往來秩序及社會正常交易安全甚鉅，兼衡被
    害人損失金額、被告犯罪之動機及犯後態度等一切情狀，適
    用刑法第2條第1項前段、第30條第1項前段、第2項、第339
    條第1項、修正前刑法第56條、第41條第1項前段，修正前罰
    金罰鍰提高標準條例第1條前段、第2條，判決甲○○幫助連
    續意圖為自己不法之所有，以詐術使人將本人之物交付，處
    有期徒刑陸月，如易科罰金，以銀元參佰元即新臺幣玖佰元
    折算壹日。其認事用法，核無違誤。上訴意旨，仍執陳詞，
    任意指摘原判決不當，為無理由，應予駁回。
據上論斷，應依刑事訴訟法第368 條，判決如主文。
本案經檢察官郭啟東到庭執行職務。
中　　華　　民　　國　　96　　年　　7 　　月　　13　　日
　　　　　　　　　刑事第八庭審判長法　官  鄭文肅
　　　　　　　　　　　　　　　    法　官  蔡光治
　　　　　 　 　　　　　　　　　　法　官  陳貽男
以上正本證明與原本無異。
檢察官如不服本判決，應於收受送達後十日內向本院提出上訴書
狀，其未敘述上訴之理由者並得於提起上訴後十日內向本院補提
理由書（均須按他造當事人之人數附繕本）。
                                  書記官  王泰元
中　　華　　民　　國　　96　　年　　7 　　月　　13　　日
附錄：本案論罪科刑法條全文
刑法第339條第1項
意圖為自己或第3 人不法之所有，以詐術使人將本人或第3 人之
物交付者，處5 年以下有期徒刑、拘役或科或併科1 千元以下罰
金。
附表：
┌──┬────────────┬──────────┐
│編號│金融機構名稱            │帳戶帳號            │
├──┼────────────┼──────────┤
│ 1  │臺北北門郵局            │0000000000000000000 │
│    │                        │                    │
├──┼────────────┼──────────┤
│ 2  │合作金庫樹林分行        │0000000000000       │
│    │                        │                    │
├──┼────────────┼──────────┤
│ 3  │中國信託商業銀行新莊分行│000000000000        │
└──┴────────────┴──────────┘
